【裁判字號】    92,訴,314
【裁判日期】    920409
【裁判案由】    毒品危害防制條例
【裁判全文】
臺灣彰化地方法院刑事判決                          九十二年度訴字第三一四號
    公  訴  人  臺灣彰化地方法院檢察署檢察官
    被      告  甲○○
右列被告因毒品危害防制條例案件，經檢察官提起公訴（九十二年度毒偵緝字第二一
號），本院判決如左：
    主  文
甲○○連續施用第一級毒品，處有期徒刑柒月；扣案之海洛因壹包（淨重壹點貳柒公
克）沒收銷燬，注射針筒肆支及塑膠空袋貳個均沒收。又連續施用第二級毒品，處有
期徒刑伍月。應執行有期徒刑拾月；扣案之海洛因壹包（淨重壹點貳柒公克）沒收銷
燬，注射針筒肆支及塑膠空袋貳個均沒收。
    事  實
一、甲○○前因施用毒品案件，經本院裁定送觀察、勒戒後，認無繼續施用毒品之傾
    向，業經臺灣彰化地方法院檢察署檢察官於民國九十年十二月四日以九十年度毒
    偵字第四五四九號為不起訴處分確定。詎其仍未戒除毒癮，復基於施用第一級毒
    品之概括犯意，自九十一年二月初起至九十二年二月二日止，在彰化縣鹿港鎮友
    人住處，以將第一級毒品海洛因混加水置於注射針筒內，再予施打於手臂之方式
    ，連續施用第一級毒品海洛因多次，平均約二天施用一次；另基於施用第二級毒
    品安非他命之概括犯意，同前揭時間、地點，以將第二級毒品安非他命置於玻璃
    吸食器，以火燒烤產生煙霧，再加以吸食之方式，連續施用第二級毒品安非他命
    多次，平均一、二月施用一次。嗣於九十一年二月五日十時三十分許，在彰化縣
    鹿港鎮○○路○段三七五巷十二號為警查獲，並扣得其所有之毒品海洛因一包（
    淨重一‧二七公克），及其所有供施用海洛因之注射針筒四支及塑膠空袋二個（
    起訴書未載）；復於九十二年二月二日九時許，在彰化縣埔鄉○○村○○路○
    段三二七之二號前，因本案為警緝獲。經依本院九十一年度毒聲字第五七三號裁
    定送臺灣彰化看守所附設勒戒處所觀察、勒戒後，認有繼續施用毒品之傾向。
二、案經彰化縣警察局報告臺灣彰化地方法院檢察署檢察官偵查起訴。
    理  由
一、右揭事實，業據被告甲○○於本院審理時坦承不諱，且其於九十一年二月五日十
    時三十分許及九十二年二月二日九時許獲案後，經採集尿液送驗，結果均呈嗎啡
    及甲基安非他命陽性反應，有彰化縣衛生局煙毒尿液檢驗成積書、詮昕科技股份
    有限公司濫用藥物尿液檢驗報告各一件附卷可稽，又扣案之白色粉末一包經送驗
    結果，確含有海洛因成分（淨重一‧二七公克），有法務部調查局鑑定通知書（
    影本）一件附卷可憑，並有針筒四支及塑膠空袋二個扣案可資佐證，足證被告之
    自白與事實相符。另被告前因施用毒品案件，經本院裁定送觀察、勒戒後，認無
    繼續施用毒品之傾向，業經臺灣彰化地方法院檢察署檢察官於九十年十二月四日
    以九十年度毒偵字第四五四九號為不起訴處分確定乙節，有該不起訴處分書在卷
    可稽，其於五年內再犯毒品危害防制條例第十條之罪，係屬二犯毒品危害防制條
    例第十條之罪，並經本院以九十一年度毒聲字第五七三號裁定送臺灣彰化看守所
    附設勒戒處所觀察、勒戒後，認有繼續施用毒品之傾向，亦有該裁定書及臺灣彰
    化看守所附設勒戒處所九十二年二月十九日彰所戒字第○九二○○○○三八二號
    函送之有無繼續施用毒品傾向證明書一件在卷足佐。本件事證明確，被告上開犯
    行堪以認定，應依法論科。
二、核被告甲○○所為，係犯毒品危害防制條例第十條第一項之施用第一級毒品罪、
第二項之施用第二級毒品罪。其持有第一級毒品海洛因、第二級毒品安非他命之
    低度行為，已為施用第一級毒品海洛因、第二級毒品安非他命之高度行為所吸收
    ，不另論罪。被告先後多次施用第一級毒品海洛因、第二級毒品安非他命之行為
    ，時間密接，觸犯構成要件相同之罪，顯係基於概括犯意所為，應各依連續犯規
    定，論以一罪，並均加重其刑。又前開犯罪事實中，原起訴書所漏未記載部分，
    與已起訴部分，有裁判上一罪之關係，故本院自得併予審理。另被告所犯上開二
    罪，犯意各別，行為互殊，應分論併罰。爰審酌被告施用毒品之犯罪動機及目的
    在圖一己感官上之享受，犯罪手段及犯罪所生危害尚屬平和，暨犯罪後坦承犯行
    、態度良好等一切情狀，分別量處如主文所示之刑，並定其應執行之刑，以示懲
    儆。至扣案之海洛因一包（淨重一‧二七公克），係查獲之毒品，應依毒品危害
    防制條例第十八條第一項前段宣告沒收銷燬之，另扣案之注射針筒四支及塑膠空
    袋二個，係被告甲○○所有並供施用海洛因之用，業據被告甲○○供承在卷，爰
    依刑法第三十八條第一項第二款併予宣告沒收。
據上論斷，應依刑事訴訟法第二百九十九條第一項前段，毒品危害防制條例第十條第
一項、第二項、第十八條第一項前段，刑法第十一條前段、第五十六條、第五十一條
第五款、第三十八條第一項第二款，判決如主文。
本案經檢察官黃淑媛到庭執行職務。
中    華    民    國    九十二      年      四      月        九        日
                                臺灣彰化地方法院刑事第二庭
                                    審判長法官  林  欽  章
                                    法      官  吳  俊  螢
                                    法      官  郭  麗  萍
右正本證明與原本無異。
如不服本判決，應於判決送達後十日內向本院提出上訴狀( 須附繕本 )。
                                    法院書記官  施  嘉  玫
中    華    民    國    九十二      年      四      月        九        日
毒品危害防制條例第十條：
施用第一級毒品者，處六月以上五年以下有期徒刑。
施用第二級毒品者，處三年以下有期徒刑。


司法院資訊處製作；財團法人民間司法改革基金會備份。
